【裁判字號】    98,交聲,774
【裁判日期】    981124
【裁判案由】    聲明異議
【裁判全文】
臺灣臺南地方法院交通事件裁定     98年度交聲字第774號
移送機關    交通部公路總局嘉義區監理所臺南監理站
異議人即
受處分人    甲○○即集思廣益機能設備國際商行
                    統一編號：.
上列受處分人因違反道路交通管理處罰條例案件，對於交通部公
路總局嘉義區監理所臺南監理站民國98年6月26日所為之裁決處
分（處分案號：嘉監南字第裁74-ZAQ83392號），聲明異議，本
院裁定如下：
    主  文
異議駁回。
    理  由
一、原處分意旨略以:異議人即受處分人甲○○即集思廣益機能
    設備國際商行（下稱異議人）所有之車牌號碼4702-EH號自
    用一般小客貨車，於民國98年3月8日12時18分許，在泰山收
    費站北上路段第10車道，因行駛於應繳費之公路不依規定繳
    費，經臺灣區○道○○○路局國道公路警察局第一警察隊泰
    山分隊員警依違反道路交通管理處罰條例第27條第1項之規
    定，製單逕行舉發，嗣原處分機關即交通部公路總局嘉義區
    監理臺南監理站（下稱移送機關），以違規事實明確，依道
    路交通管理處罰條例第27條第1項之規定，裁處異議人罰鍰
    新臺幣（下同）3,000元。
二、本件聲明異議意旨略以:異議人於上開時、地駕車行經國道
    泰安收費站之際，因ETC卡片餘額不足扣款，當日下交流道
    後即欲補繳，然卻查無紀錄，經電洽ETC客服中心，被告知
    等候通知再行繳費，然卻收到此張罰單，為此聲明異議，請
    求撤銷原處分等語。
三、按違反道路交通管理事件，有關文書送達之程序，依行政程
    序法之規定，違反道路交通管理事件統一裁罰基準及處理細
    則第5條定有明文。次按送達，於應受送達人之住居所、事
    務所或營業所為之；於送達處所不獲會晤應受送達人時，得
    將文書付與有辨別事理能力之同居人、受僱人或應送達處所
    之接收郵件人員，行政程序法第72條第1項前段、第73條第1
    項分別定有明文。經查：
  (一)異議人所有牌照號碼4702-EH自用一般小客貨，於98年3月8
    日12時18分許，遭警舉發因行駛高速公路泰山收費站北上路
    段第10車道，於駛進收費站繳費時，未依標誌指示繳費（卡
    月餘額不足），有內政部警政著國道公路警察局98年5月25
    日公警局交字第ZAQ83392號舉發違反道路交通管理事件通知
    單1份及違規行為照片1幀附卷可稽，並為異議人所不否認，
    自足信為真實。
  (二)異議人固不爭執其未繳費之事實，惟辯稱未收到繳款通知云
    云，然本件遠通電收股份有限公司（下稱遠通公司）所寄發
    之本件繳款通知書送達地址原為「臺南市○○○○街163號1樓
    」，後改送至「臺南市○○路365巷14號」，於98年4月9日
    投遞成功由異議人之受僱人曾淑瑤代為收受，此有交通部台
    灣區○道○○○路局泰山收費站98年7月22日高泰業字第098
    0002291號函檢附之高速公路局委託遠通電收公司辦理電子
    收費業務（高速公路通行費催繳通知單）送達證書1份附卷
    可參，且異議人於聲明異議狀內所記載之住所亦為上址，故
    遠通公司對異議人寄發本件高速公路通行費催繳通知單之送
    達程序，並無違誤，是本件補繳通行費通知單既經異議人之
    受僱人代為簽收，該通知單自98年4月9日交付予該公司之受
    僱人時，自已生合法送達之效力。從而，本件補繳通行費通
    知單既經合法送達予異議人，而異議人仍未於規定期限內補
    繳通行費，其於上開時、地有駕車行駛於應繳費之公路不依
    規定繳費之違規行為，應堪認定。
四、按汽車行駛於應繳費之公路、橋樑、隧道或輪渡，不依規定
    繳費者，處汽車所有人或駕駛人3,000元以上6,000元以下罰
    鍰，並追繳欠費，道路交通管理處罰條例第27條第1項定有
    明文。次按，交通部臺灣區○道○○○路局為辦理電子收費
    申裝及欠費追繳作業，依據公路通行費徵收管理辦法（下稱
    本辦法）相關規定訂定交通部臺灣區○道○○○路局電子收
    費申裝及欠費追繳作業注意事項；又依本辦法第15條，用路
    人不依規定繳費者，營運單位應依用路人不同之欠費行為，
    依本局查明之車籍資料，製發「補繳通行費及作業處理費通
    知單」，追繳通行費並加收作業處理費用；用路人應於通知
    單所列之繳費期限內完成補繳程序，逾期未繳納則移送相關
    警察單位依法處理，交通部臺灣區○道○○○路局電子收費
    申裝及欠費追繳作業注意事項第1條、第13條第1項、第17條
    第3項復分別定有明文。因此，異議人所有之上開車輛，既
    於上開時間、地點，經人駕駛行經高速公路收費站，因所使
    用之E通機卡片餘額不足，未能當場扣款繳費成功，經遠通
    公司依前開規定寄發補繳通知單，並送達至異議人營業處所
    後，異議人逾繳費期限仍未補繳之事實，堪以認定，已如前
    述，是移送機關則援引上開規定裁處異議人罰鍰3,000元，
    並無不當之處。從而，本件異議為無理由，應予駁回。
五、據上論斷，應依道路交通管理處罰條例第87條第2項、道路
    交通案件處理辦法第19條，裁定如主文。
中    華    民    國    98    年    11    月    24    日
                     交通法庭   法  官   陳淑勤
以上正本證明與原本無異。
如不服本裁定，應於送達後5日內，向本院提出抗告狀。
                                書記官   謝國欽
中    華    民    國    98    年    11    月    25    日


司法院資訊處製作；財團法人民間司法改革基金會備份。
